臺灣臺中地方法院刑事判決　　　　　　　　　　　　　九十四年度訴字第四五號
　　公　訴　人　臺灣臺中地方法院檢察署檢察官
　　被　　　告　甲○○
右列被告因毒品危害防制條例案件，經檢察官提起公訴（九十三年度毒偵字第四九五
五號），及移
訴事實為有罪之陳述，本院合議庭裁定由受命法官獨任進行簡式審判程序，茲判決如
左：
    主  文
甲○○連續施用第一級毒品，累犯，處有期徒刑捌月；扣案之第一級毒品海洛因肆拾
壹小包（經送驗結果均含第一級第六項毒品海洛因成分，其中含拾壹包合計淨重壹點
伍陸公克【空包裝重參點壹伍公克】、拾肆包合計淨重貳點伍貳公克【空包裝重參點
伍貳公克】、拾陸包合計淨重拾伍點肆壹公克【空包裝重伍點貳壹公克】），沒收銷
燬之。又連續施用第二級毒品，累犯，處有期徒刑陸月；扣案之第二級毒品安非他命
拾捌包（含袋重捌點參公克），沒收銷燬之。應執行有期徒刑壹年；扣案之第一級毒
品海洛因肆拾壹小包（經送驗結果均含第一級第六項毒品海洛因成分，其中含拾壹包
合計淨重壹點伍陸公克【空包裝重參點壹伍公克】、拾肆包合計淨重貳點伍貳公克【
空包裝重參點伍貳公克】、拾陸包合計淨重拾伍點肆壹公克【空包裝重伍點貳壹公克
】），及扣案之第二級毒品安非他命拾捌包（含袋重捌點參公克），均沒收銷燬之。
    事  實
一、甲○○前於民國（下同）九十年間因施用毒品案件，經本院於九十年二月二十六
    日以九十年度毒聲字第九六八號裁定送觀察勒戒後，認無繼續施用毒品傾向，經
    臺灣臺中地方法院檢察署檢察官於九十年三月十四日以九十年度毒偵字第一一九
    一號為不起訴處分；再於九十年間因施用毒品案件，經本院於九十年十一月十五
    日以九十年度毒聲字第五五八七號裁定送戒治處所強制戒治，於九十一年十一月
    十三日期滿執行完畢，並經臺灣臺中地方法院檢察署檢察官提起公訴後，由本院
    於九十一年一月二十四日以九十一年度中簡字第二一一號判處有期徒刑五月確定
    ，於九十二年四月十三日期滿執行完畢。
二、詎甲○○仍不知悔改，竟基於施用第一級毒品海洛因之概括犯意，自九十三年十
    月中旬某日起至九十四年一月三日下午二、三時許，分別在臺中市○○路○段公
  園大飯店八○三號房內，或是在其所駕駛之車內等處所，以一天施用二次之頻率
    ，將海洛因置於香煙內點燃後連續吸食海洛因多次，又基於施用第二級毒品安非
    他命之概括犯意，於九十三年十一月二十日起至九十四年一月三日下午二、三時
    許，在臺中市○○路○段公園大飯店八○三號房內，以一天二次之將安非他命置
    於玻璃球吸食器內點火產生煙霧連續吸食安非他命多次。嗣為警先於九十三年十
    一月二十三日上午十時三十分許，在臺中市○區○○○路與梅亭街口查獲，並扣
    得第一級毒品海洛因十一小包（經送驗結果含第一級第六項毒品海洛因成分，淨
    重一．五六公克【空包裝重三．一五公克】，另經警局再於九十四年一月三日晚
    間七時三十分許在臺中市○區市○路與光復路口查獲，於同行友人高嘉萱身上扣
    得甲○○所有之第一級毒品海洛因十四包（經送驗結果含第一級第六項毒品海洛
    因成分，合計淨重二．五二公克【空包裝重三．五二公克】）、第二級毒品安非
    他命七小包（含袋重四公克），另於甲○○身上扣得第一級毒品海洛因十六包（
    經送驗結果含第一級第六項毒品海洛因成分，合計淨重十五．四一公克【空包裝
    重五點二一公克】）、第二級毒品安非他命十一小包（含袋重四．三公克）；並
    分別採集尿液送驗後，始知上情。
三、案經臺中市警察局第二分局報告及臺中市警察局移送臺灣臺中地方法院檢察署檢
    察官偵查起訴及移送併辦審理。
    理  由
一、右揭犯罪事實，業據被告甲○○分別於本院準備程序及簡式審判程序中供承明確
    ，復查：
（一）被告甲○○在被查獲之九十三年十一月二十三日，在臺中市警察局第二分局所
      採集之尿液，送請詮昕科技股份有限公司檢驗結果，係呈安非他命類、鴉片類
      、海洛因代謝物均為陽性反應，復經以GC/MS方法為確認結果，仍呈安非他命
      、甲基安非他命、可待因、嗎啡陽性反應等情，有該公司於九十三年十二月八
      日出具之濫用藥物尿液檢驗報告、臺中市警察局第二分局採集尿液鑑定同意書
      、尿液代號與真實姓名對照表各一份附卷可稽（見九十三年度毒偵字第四九五
      五號偵查卷第十六、十八、四一頁），另被告甲○○於九十四年一月三日經警
      局通知採尿，送請中山醫學大學附設醫院藥物濫用檢測中心檢驗結果，係呈安
      非他命類藥物、鴉片代謝物均為陽性反應，復經以GC/MS方法為確認結果，仍
      呈安非他命、甲基安非他命、可待因、嗎啡陽性反應等情，則有該中心九十四
      年一月十四日尿液鑑定報告一份在卷可佐（見本院卷十五頁），復有前後自被
      告甲○○及同行友人高嘉萱身上扣得之扣案之第一級毒品海洛因四十一小包（
      經送驗結果均含第一級第六項毒品海洛因成分，其中含十一包，合計淨重一．
      點五六公克【空包裝重三．一五公克】、十四包合計淨重二．五二公克【空包
      裝重三．五二公克】、十六包合計淨重十五．四一公克【空包裝重五．二一公
      克】），有法務部調查局九十三年十二月三日調科壹字第120015072號、九十
      四年二月十四日調科壹字第120015261號鑑定通知書各一份為證（見本院卷第
      三一、三三頁），並扣得第二級毒品安非他命十八包（含袋重八點三公克）在
      案，有臺中市警察局扣押物品清單一紙附卷可考（見九十四年度毒偵字第二三
      二號卷第五三之八頁），是以被告甲○○自承於九十三年十月中旬某日起至九
      十四年一月三日下午二、三時許，以一天施用二次之頻率，將海洛因置於香煙
      內點燃後連續吸食海洛因多次，又於九十三年十一月二十日起至九十四年一月
      三日下午二、三時許，以一天二次之將安非他命置於玻璃球吸食器內點火產生
      煙霧連續吸食安非他命多次等語，即有所據，信屬可採。
（二）復以，被告甲○○於九十年間因施用毒品案件，經本院於九十年二月二十六日
      以九十年度毒聲字第九六八號裁定送觀察勒戒後，認無繼續施用毒品傾向，經
      臺灣臺中地方法院檢察署檢察官於九十年三月十四日以九十年度毒偵字第一一
      九一號為不起訴處分；再於九十年間因施用毒品案件，經本院於九十年十一月
      十五日以九十年度毒聲字第五五八七號裁定送戒治處所強制戒治，於九十一年
      十一月十三日期滿執行完畢，有臺灣高等法院被告全國前案紀錄表、臺灣臺中
      地方法院檢察署刑案資料查註紀錄表各一份在卷可按。被告甲○○本次再施用
      第一級毒品海洛因及第二級毒品安非他命犯行，確係在前次施用毒品犯行經不
      起訴處分確定後及強制戒治執行完畢後五年內所再犯，至臻明確。
（三）綜上所述，本件事證明確，被告甲○○右開犯行，洵堪認定。
二、按海洛因、安非他命係毒品危害防制條例第二條第二項第一款、第二款所定之第
    一級毒品、第二級毒品，不得非法施用。是以：
（一）被告甲○○自九十三年十月中旬某日起至九十四年一月三日下午二、三時許，
      以一天施用二次之頻率，將海洛因置於香煙內點燃後連續吸食海洛因多次，均
      係犯毒品危害防制條例第十條第一項之施用第一級毒品罪。又於九十三年十一
      月二十日起至九十四年一月三日下午二、三時許，以一天二次之將安非他命置
      於玻璃球吸食器內點火產生煙霧連續吸食安非他命多次，則係犯同條第二項之
      施用第二級毒品罪。被告甲○○持有第一級毒品海洛因及第二級毒品安非他命
      後，進而施用，其持有之低度行為應為施用之高度行為所吸收，不另論以持有
      第一級毒品罪及持有第二級毒品罪。另被告甲○○自九十三年十月中旬某日起
      至九十四年一月三日，以一天施用二次之頻率多次施用第一級毒品海洛因；另
      於九十三年十一月二十日起至九十四年一月三日，以一天二次施用第二級毒品
      安非他命之犯行，分別於緊接之時間，以相同之方法為之，均觸犯構成要件相
      同之罪，顯係基於概括犯意為之，應依連續犯之規定論以一罪，並分別依法加
      重其刑。又被告甲○○所犯上開二罪，則犯意各別，行為互殊，罪名不同，應
      分論併罰。
（二）被告甲○○於九十年間因施用毒品案件，經本院於九十一年一月二十四日以九
      十一年度中簡字第二一一號判處有期徒刑五月確定，於九十二年四月十三日期
      滿執行完畢等情，有臺灣高等法院被告全國前案紀錄表、臺灣臺中地方法院檢
      察署刑案資料查註紀錄表各一份在卷可按，其受有期徒刑之執行完畢，五年以
      內再犯本件有期徒刑以上之罪，為累犯，依法各遞加重其刑。
（三）又公訴人起訴事實雖未敘及被告甲○○於九十三年十一月二十三日為警查獲後
      至九十四年一月三日再度為警查獲間，連續施用第一級毒品海洛因及第二級毒
      品安非他命之犯行，然該部分事實與公訴人起訴之犯罪事實既具均有連續犯之
      裁判上一罪關係，應為起訴效力所及，且經公訴人移送併辦審理，本院自應併
      予審究。
（四）爰審酌被告甲○○於九十年間因施用毒品案件，經本院於九十年二月二十六日
      以九十年度毒聲字第九六八號裁定送觀察勒戒後，認無繼續施用毒品傾向，經
      臺灣臺中地方法院檢察署檢察官於九十年三月十四日以九十年度毒偵字第一一
      九一號為不起訴處分；再於九十年間因施用毒品案件，經本院於九十年十一月
      十五日以九十年度毒聲字第五五八七號裁定送戒治處所強制戒治，於九十一年
      十一月十三日期滿執行完畢，竟仍不知戒惕，再度違犯本件毒品危害防制條例
      第十條第一項及第二項之罪，無視於毒品對於自身健康之戕害及國家對於杜絕
      毒品犯罪之禁令；其犯罪之動機、目的單純；又施用毒品係自戕行為，犯罪手
      段平和，亦未因此而危害他人，所生損害非大；再考之其於犯後坦承犯行，態
      度良好，並參諸施用毒品者均有相當程度之成癮性及心理依賴，其犯罪心態與
      一般刑事犯罪之本質並不相同，應側重以適當之醫學治療及心理矯治處遇為宜
      等一切情狀，分別量處如主文所示之刑，並定其應執行之刑，以示懲儆。
（五）至扣案之被告甲○○及同行友人高嘉萱身上扣得被告甲○○所有之扣案之第一
      級毒品海洛因合計四十一小包（經送驗結果均含第一級第六項毒品海洛因成分
      ，其中含十一包，合計淨重一．點五六公克【空包裝重三．一五公克】、十四
      包（合計淨重二．五二公克【空包裝重三．五二公克】、十六包合計淨重十五
      ．四一公克【空包裝重五．二一公克】），有法務部調查局九十三年十二月三
      日調科壹字第120015072號、九十四年二月十四日調科壹字第120015261號鑑定
      通知書各一份為證（見本院卷第三一、三三頁），並扣得第二級毒品安非他命
      十八包（含袋重八點三公克）在案，有臺中市警察局扣押物品清單一紙附卷可
      考（見九十四年度毒偵字第二三二號卷第五三之八頁），分別係毒品危害防制
      條例第二條第二項第一款、第二款所定之第一級毒品及第二級毒品安非他命，
      屬違禁物，不問是否為被告所有，應依毒品危害防制條例第十八條第一項前段
      之規定宣告沒收並銷燬之。
據上論斷，應依刑事訴訟法第二百七十三條之一第一項、第二百九十九條第一項前段
，毒品危害防制條例第十條第一項、第二項、第二十三條第二項、第十八條第一項前
段，刑法第十一條、第五十六條、第四十七條、第五十一條第五款，判決如主文。
本案經檢察官乙○○到庭執行職務
中    華    民    國      九十四      年      三     月      三十一     日
                            臺灣臺中地方法院刑事第十二庭
                                    法  官  劉  兆  菊
右正本證明與原本無異。
如不服本判決，應於送達後十日內向本院提出上訴狀（須附繕本），上訴於臺灣高等
法院臺中分院。
                                    書記官
中    華    民    國      九十四      年      三     月      三十一     日
附錄論罪科刑法條
毒品危害防制條例第十條
施用第一級毒品者，處六月以上五年以下有期徒刑。
施用第二級毒品者，處三年以下有期徒刑。
